臺灣臺南地方法院民事判決
                                     109年度簡上字第33號
上  訴  人  陳華倫  
訴訟代理人  陳宏義律師
被  上訴人  歐陽文生
訴訟代理人  鄭植元律師
            黃信豪律師
            楊家瑋律師
上列當事人間請求侵權行為損害賠償事件，上訴人對於民國108
年11月29日本院臺南簡易庭108年度南簡字第700號民事判決提起
上訴，本院於民國109年10月14日言詞辯論終結，判決如下：
      主  文
上訴駁回。
第二審訴訟費用由上訴人負擔。
      事實及理由
一、上訴人方面
  ㈠聲明：⒈原判決廢棄。⒉被上訴人於第一審之訴駁回。
  ㈡陳述：除與原判決記載相同者，茲引用之外，補稱：上訴人
    不再主張解除系爭股份轉讓協議，改為主張被上訴人違反系
    爭股份轉讓協議第6點約定，被上訴人依該協議第7點約定對
    上訴人負有損害賠償債務，上訴人以此債務抵銷其對被上訴
    人所負價金債務，故應駁回被上訴人於第一審之訴。
二、被上訴人方面
  ㈠聲明：上訴駁回。
  ㈡陳述：除與原判決記載相同者，茲引用之外，補稱：依證人
    賴宥希所述可知被上訴人無挖角行為，故上訴人主張被上訴
    人負有損害賠償債務，並以該債務抵銷其對被上訴人所負價
    金債務，實無理由。
三、兩造不爭執事實
  ㈠兩造於民國107年9月12日簽立系爭股份轉讓協議書，約定上
    訴人應給付被上訴人價金新臺幣（下同）60萬元，被上訴人
    則應將明倫養生有限公司（後改名為綠海足體養生館，下稱
    明倫公司）30％股份轉讓上訴人。
  ㈡上訴人迄今尚未依系爭股份轉讓協議給付第四期至第六期款
    項各10萬元（給付期限分別為108年1月10日、108年2月10日
    108年3月10日）。
四、兩造間爭執事項
  ㈠被上訴人是否未經明倫公司同意而僱用明倫公司員工或以其
    他方式挖角？
  ㈡被上訴人是否因違反系爭股份轉讓協議約定而對上訴人負損
    害賠償債務？如是，上訴人得否以該債務抵銷其對被上訴人
    所負價金債務？
五、本院得心證理由
  ㈠兩造於107年9月12日簽立系爭股份轉讓協議書，約定上訴人
    應給付被上訴人價金60萬元，被上訴人則應將明倫公司30％
    股份轉讓上訴人，嗣被上訴人已將明倫公司30％股份轉讓上
    訴人，惟上訴人迄未給付第四期至第六期款項各10萬元（給
    付期限為108年1月10日、108年2月10日、108年3月10日）等
    情，為兩造所不爭執，自堪認定。上訴人依約負有給付被上
    訴人30萬元之債務，該債務於108年4月30日前均已屆清償期
    ，故被上訴人得請求上訴人給付30萬元，及自108年4月30日
    起至清償日止，按年利率5％計算之利息。
  ㈡上訴人雖主張：兩造訂立系爭股份轉讓協議書後，被上訴人
    依約不得僱用明倫公司員工或以其他方式挖角，卻依然邀請
    明倫公司員工賴宥希到築樂養生館工作，上訴人得知此情後
    即於107年12月中旬通知被上訴人，要求被上訴人於次年1月
    中即築樂養生館開幕前停止挖角，但被上訴人置之不理，賴
    宥希因而改至築樂養生館工作等語，並提出錄音譯文及臉書
    翻拍列印照片為證（見本院卷第73頁及第75頁）。然該照片
    僅能證明賴宥希改至築樂養生館工作之事實，無法證明係因
    被上訴人挖角所致。賴宥希到庭證稱：不確定該錄音是否係
    她的對話，但被上訴人沒邀請她到築樂養生館工作，她是到
    築樂養生館工作後才認識被上訴人等語，復與上訴人所主張
    事實不合，本院自難依上述錄音譯文認定被上訴人有挖角行
    為。
  ㈢依民事訴訟法第277條前段規定:「當事人主張有利於己之事
    實者，就其事實有舉證之責任」，上訴人就其主張有利於己
    之事實應負舉證責任。上訴人既無法證明其所主張事實（即
    被上訴人有違約挖角行為）為真，自不能依系爭股份轉讓協
    議請求被上訴人賠償損害。被上訴人對上訴人不負有損害賠
    償債務，上訴人自亦無從據以抵銷其對被上訴人所負價金債
    務。
六、綜上所述，被上訴人依系爭股份轉讓協議之法律關係，請求
    上訴人給付30萬元，及自108年4月30日起至清償日止，按年
    利率5%計算之利息，為有理由，應予准許。原審判命上訴人
    如數給付並依職權宣告假執行，於法並無不合。上訴人指摘
    原判決不當，求予廢棄改判，為無理由，應予駁回。
七、據上論結，本件上訴為無理由，依民事訴訟法第436條之1第
    3項、第449條第1項、第78條，判決如主文。
中　　華　　民　　國　 109　　年　　11　　月　　4 　　日
              民事第五庭審判長法　官　劉秀君
                              法　官　林勳煜
                              法　官　陳谷鴻
以上正本證明與原本無異。   
本判決不得上訴。
中　　華　　民　　國　 109　　年　　11　　月　　4 　　日
                              書記官  曾盈靜